臺灣新竹地方法院民事簡易判決
110年度竹東簡字第125號
原      告  甲女    
兼
法定代理人  乙女    
            丙男    
訴訟代理人  陳頂新律師
複  代理人  陳相懿律師
            黃譓蓉律師
被      告  鄭正華  

訴訟代理人  陳民頷  

            林崇義  
上列當事人間請求損害賠償事件，本院於民國111年2月25日辯論
終結，判決如下：
    主      文
被告應給付原告甲女新臺幣伍仟陸佰元，及自民國一一○年三月
二十六日起至清償日止，按週年利率百分之五計算之利息。
被告應給付原告乙女新臺幣壹佰肆拾伍萬伍仟伍佰壹拾貳元，及
自民國一一○年三月二十六日起至清償日止，按週年利率百分之
五計算之利息。
被告應給付原告丙男新臺幣伍仟陸佰元，及自民國一一○年三月
二十六日起至清償日止，按週年利率百分之五計算之利息。
原告其餘之訴駁回。
訴訟費用由被告負擔百分之四十四，餘由原告甲女負擔百分之三
，由原告丙男負擔百分之十二，餘由原告乙女負擔。
本判決第一、二、三項得假執行。
原告其餘假執行之聲請駁回。
    事實及理由
壹、程序部分：
一、按行政機關及司法機關所製作必須公開之文書，除為否認子
    女之訴、收養事件、親權行使、負擔事件或監護權之選定、
    酌定、改定事件之當事人或關係人或其他法律特別規定之情
    形外，不得揭露足以識別兒童及少年身分之資訊，兒童及少
    年福利與權益保障法第69條第2項定有明文。本件原告甲女
    為未滿12歲之兒童(實際姓名年籍資料詳卷)，且原告乙女、
    丙男為其父母兼法定代理人，姓名年籍資料如予公開，亦足
    以辨識甲女之真實身分，是為保障兒童之權益，爰均予遮掩
    ，先此敘明。
二、次按訴狀送達後，原告不得將原訴變更或追加他訴，但擴張
    或減縮應受判決事項之聲明者，不在此限，民事訴訟法第25
    5條第1項第3款定有明文。本件原告起訴時原聲明係請求：㈠
    被告應給付原告乙女新臺幣(下同)2,802,554元，及自民事
    起訴狀送達翌日起至清償日止，按年息百分之5計算之利息
    ；㈡被告應給付原告丙男400,600元，及自民事起訴狀送達翌
    日起至清償日止，按年息百分之5計算之利息；㈢被告應給付
    原告甲女100,600元，及自民事起訴狀送達翌日起至清償日
    止，按年息百分之5計算之利息；嗣於訴訟進行中，原告具
    狀減縮聲明第㈠項為：被告應給付原告乙女2,634,911元，及
    自民事起訴狀送達翌日起至清償日止，按年息百分之5計算
    之利息等情，有民事減縮訴之聲明狀可參(見本院竹司調卷
    第26頁至第29頁)，核屬單純減縮應受判決事項之聲明，與
    前揭規定相符，自應准許。
貳、實體部分：
一、原告主張：
(一)被告於民國108年11月10日下午6時35分許，駕駛車牌號碼00
    0-0000號自用小客車，行經新竹縣○○鄉○道0號北向96公里90
    0公尺內側車道時，因未注意車前狀況不慎撞擊原告乙女駕
    駛、搭載原告甲女、丙男之車牌號碼000-0000號自用小客車
    (下稱系爭車輛)，造成原告乙女受有揮鞭式頸椎外傷併頸椎
    椎間盤突出及神經壓迫之傷勢，原告丙男受有頭部外傷、頭
    部拉挫傷之傷害，原告甲女受有頭部外傷、頸部拉傷之傷害
    。而被告之過失駕駛行為，與原告之損害結果間，具有相當
    因果關係，被告自應負侵權行為損害賠償責任。
(二)原告請求之項目及金額如下：
　１原告乙女部分：
　⑴醫療費用544,142元：108年12月3日起至109年12月7日期間，
    支出醫療費用543,242元；110年1月15日起至110年5月14日
    期間，前往圓扶原中醫診所針灸9次，支出醫療費用900元，
    合計544,142元。
　⑵未來修復疤痕費用144,000元：原告乙女因本件交通事故受傷
    開刀後，留有前頸6釐米之疤痕，前曾向揚昇診所諮詢，需
    進行6次淨膚雷射及飛梭雷射治療，單次計費9,000元，共需
    54,000元；又為促進患部之組織修復能力，尚需進行PRP療
    程，該療程須進行6次，單次費用15,000元，共計90,000元
    。以上合計144,000元。
　⑶看護費用及機票費用108,000元：兩造合意看護費用及機票費
    用為108,000元。
　⑷增加生活需要之輔助器材及醫療用品15,129元：原告乙女因
    本件交通事故受傷需穿戴頸圈，支出頸圈費用3,500元，又
    為保護頸部及調養身體，因而購買頸枕、除疤藥品、營養品
    共11,629元(其中有2筆係以美金248.06元支出，匯率為30.3
    ，折合台幣為7,516元)，以上合計15,129元。
　⑸拖吊汽車費用3,600元：系爭車輛因受損無法駕駛，支出拖吊
    費3,600元。
　⑹計程車代步費用及購置機車費用86,090元：原告乙女因本件
    交通事故受有傷害，住院、出院、回診及休養期間外出皆須
    搭乘計程車接送，因此，支出交通費19,090元(明細如附表4
    所示，見本院竹東簡卷第89頁)。此外，系爭車輛受損無法
    駕駛，造成原告生活不便，因而購買機車代步，支出機車費
    用67,000元，以上合計86,090元。
　⑺系爭車輛車體損失費用及鑑定費用：願以85,000元作為車輛
    減損部分合意損害賠償之金額，並支出鑑定費用3,000元。
　⑻不能工作之損失1,000,000元：原告乙女因本件交通事故受有
    傷害，自108年11月10日起至109年5月3日長達半年期間因醫
    療、休養無法工作；且原告乙女於108年間長期在香港工作
    ，依香港稅務局核發薪俸稅2016/17、2017/18、2018/19年
    度通知書，其於事故發生前3年之平均年收入達港幣0,000,0
    00元【計算式：(0,000,000＋0,000,000＋0,000,000)÷3＝0,00
    0,000】，以事故當日匯率3.9計算，原告乙女平均年收入為
    0,000,000元，平均每月收入為000,000元，以每月000,000
    元計算2個月不能工作之損失，共計請求被告賠償1,000,000
    元。
　⑼精神慰撫金606,200元：原告乙女於本件交通事故發生時為43
    歲，擁有工商管理碩士、法律碩士及工商管理學士3學歷，
    事故發生後造成內心恐懼、夜不成寐、午夜時分容易驚醒、
    患部至今仍隱隱作痛、平日無法集中精神、影響日常生活及
    睡眠品質，頸部尚留有疤痕須待處理，故請求精神慰撫金50
    0,000元。
　２原告丙男部分：
　⑴醫療費用600元：原告丙男因本件交通事故支出醫療費用600
    元。
　⑵精神慰撫金400,000元：原告丙男於本件交通事故發生時為50
    歲，擔任花藝設計公司之負責人，因本件交通事故受有嚴重
    驚嚇，致工作時難以集中精神，造成公司業務幾乎停擺，又
    為照顧原告乙女致心力交瘁、影響日常生活品質，造成精神
    上受有相當之痛苦，請求被告賠償精神慰撫金400,000元。
　３原告甲女部分：
　⑴醫療費用600元：原告甲女因本件交通事故支出醫療費用600
　　元。
　⑵精神慰撫金100,000元：原告甲女於事故發生時年僅6歲，就
    讀幼兒園大班，因本件交通事故受有嚴重驚嚇，造成情緒不
    穩定、睡眠品質下降，半夜容易驚醒哭泣，精神上受有相當
    之痛苦，請求被告賠償精神慰撫金100,000元。
(三)為此，爰依侵權行為損害賠償之法律關係提起本件訴訟，並
    聲明：
　１被告應給付原告乙女2,634,911元，及自民事起訴狀送達翌日
    起至清償日止，按年息百分之5計算之利息。
　２被告應給付原告丙男400,600元，及自民事起訴狀送達翌日起
    至清償日止，按年息百分之5計算之利息。
　３被告應給付原告甲女100,600元，及自民事起訴狀送達翌日起
    至清償日止，按年息百分之5計算之利息。
　４原告願供擔保，請准宣告假執行。
二、被告則以：
(一)被告對於本件交通事故發生之時間、地點及經過，原告所受
    之傷勢、被告應負全部之肇事責任及針對原告乙女支出之醫
    療費用544,142元、拖吊費3,600元，原告丙男、甲女支出之
    醫療費用，均不爭執。兩造雙方合意原告乙女看護費用與機
    票費用計為108,000元，系爭車輛減損費用為85,000元。
(二)被告爭執原告請求之項目如下：
　１原告乙女部分：
　⑴未來修復疤痕費用：非屬醫療之必要行為。
　⑵增加生活需要之輔助器材及醫療用品部分：僅同意頸圈費用3
    ,500元，其餘費用均爭執。
　⑶計程車代步費用及購置機車費用部分：僅同意前往醫院看診
    之交通費，其餘費用均不同意。
　⑷不能工作之損失部分：原告乙女於事故發生當時未有工作。
　⑸精神慰撫金部分。
　２原告丙男、甲女部分：精神慰撫金部分均爭執。
(三)答辯聲明：原告之訴駁回。
三、得心證之理由：
(一)原告主張被告於108年11月10日下午6時35分許，駕駛車牌號
    碼000-0000號自用小客車，行經國道1號北向96公里900公尺
　　內側車道時，因未注意車前狀況不慎撞擊原告乙女駕駛、搭
    載原告甲女、丙男之系爭車輛，造成原告乙女受有揮鞭式頸
    椎外傷併頸椎椎間盤突出及神經壓迫之傷勢，原告丙男受有
    頭部外傷、頸部拉挫傷之傷害，原告甲女受有頭部外傷、頸
    部拉傷之傷害等情，業經原告提出國道公路警察局道路交通
    事故初步分析研判表、道路交通事故現場圖、衛生福利部雙
    和醫院(以下簡稱雙和醫院)診斷證明書(乙種)、新竹馬偕紀
    念醫院普通診斷明書等為證(見本院竹東簡調卷第37頁至第4
    5頁)，並有本院依職權向內政部警政署國道公路警察局第二
    公路警察大隊函調之交通事故現場草圖、道路交通事故現場
    圖、道路交通事故調查表㈠、道路交通事故調查報告表㈡、A3
    類道路交通事故調查紀錄表、國道公路警察局道路交通事故
    談話紀錄表、國道公路警察局道路交通事故當事人登記聯單
    、道路交通事故當事人酒精測定紀錄表、道路交通事故肇事
    人自首情形紀錄表、舉發違反道路交通管理事件通知單，A1
    、A2類交通事故攝影蒐證檢視表核閱無訛(見本院竹司調卷
    第7頁至第22-1頁)，且為被告所不爭執，自堪信為真正。而
    被告於本院審理時亦自承對於本件事故發生之時間、地點、
    經過、原告所受之傷勢及應負全部肇事責任部分，均不爭執
    (見本院竹司調卷第53頁、本院竹東簡字卷第40頁)，是認被
    告就本件交通事故之發生應負全部之過失責任。
(二)按因故意或過失，不法侵害他人之權利者，負損害賠償責任
    ；不法侵害他人之身體或健康者，對於被害人因此喪失或減
    少勞動能力或增加生活上之需要時，應負損害賠償責任；不
    法侵害他人之身體、健康、名譽、自由、信用、隱私、貞操
    ，或不法侵害其他人格法益而情節重大者，被害人雖非財產
    上之損害，亦得請求賠償相當之金額，民法第184條第1項前
    段、第193條第1項、第195條第1項分別定有明文。本件原告
    乙女、丙男及甲女因被告前揭過失傷害行為，分別受有「揮
    鞭式頸椎外傷併頸椎椎間盤突出及神經壓迫」、「頭部外傷
    、頸部拉挫傷」、「頭部外傷、頸部拉傷」之傷害，業如前
    述，且為兩造所不爭執，依上開規定，原告分別向被告請求
    侵權行為損害賠償，洵屬有據。茲就原告各自請求之項目及
    金額審認如下：
　１原告乙女部分：
　⑴醫療費用544,142元：
　　原告乙女主張其因本件交通事故受傷，自108年12月3日起至
    109年12月7日期間，支出醫療費用543,242元；110年1月15
    日起至110年5月14日前往圓扶原中醫診所針灸9次，支出醫
    療費用900元，合計544,142元等情，已據提出雙和醫院診斷
    明書、安心診所醫療費用收據、林口長庚紀念醫院費用收據
    、雙和醫院醫療費用收據、美加德診所門診費用明細、圓扶
    原中醫診所門診醫療費用收據等為證(見本院竹東簡調卷第4
    1頁、第47頁至第65頁，竹司調卷第30頁至第32頁，竹東簡
    卷第71頁)，且為被告所不爭執，自屬合理且為必要之支出
    ，應予准許。
　⑵未來修復疤痕費用144,000元：
　　原告乙女主張其因本件交通事故受傷開刀後，留有前頸6釐
    米之疤痕，前曾向揚昇診所諮詢，需進行淨膚雷射及飛梭雷
    射6次療程，單次計費9,000元，費用計54,000元；又為促進
    患部之組織修復能力，尚需進行6次PRP療程，單次費用15,0
    00元，計90,000元，以上合計144,000元等情，此有原告提
    出揚昇診所於110年1月20日出具之療程估價單在卷可稽(見
    本院竹東簡卷第69頁)，堪信為真。佐以原告乙女確實曾於
    雙和醫院接受頸椎椎間盤切除併內固定手術，則其主張上開
    開刀部位有明顯疤痕之情形，應可採信。又原告乙女雖尚未
    支出頸部除疤淨膚及組織修復等治療費用，然為治療其頸部
    疤痕仍有其必要，此部分費用自屬其因本件交通事故所需之
    必要支出，其請求被告給付未來修復疤痕費用144,000元，
    核屬有據，自為可採。
　⑶看護及機票費用108,000元：
　　兩造合意原告乙女得請求之看護費用及機票費用為108,000
    元(見本院竹東簡卷第93頁至第94頁)，是原告乙女此部分請
    求，自應准許。
　⑷增加生活需要之費用4,100元：
　　原告乙女主張其因本件交通事故受傷需穿戴頸圈，支出頸圈
    費用3,500元，又為保護頸部及調養身體，因而購買頸枕、
    除疤藥品、營養品共11,629元(其中有2筆係以美金248.06元
    支出，匯率為30.3，折合台幣為7,516元)，以上合計15,129
    元等情，提出正全專業醫療護具產品確認單、正全義肢復健
    器材股份有限公司出具之統一發票、美德耐股份有限公司出
    具之統一發票及訂單與交易明細等為憑(見本院竹東簡調卷
    第75頁至第87頁)。查原告乙女因揮鞭式頸椎外傷併頸椎椎
    間盤突出及神經壓迫於於109年2月20日接受雙和醫院頸椎椎
    間盤切除併內固定手術，於109年2月22日出院，術後需頸圈
    使用3個月等情，有雙和醫院出具之診斷證明書在卷可憑(見
    本院竹東簡調卷第41頁)，足認原告乙女因本件事故受傷經
    開刀手術後確實有使用頸圈及頸枕之必要，是原告乙女請求
    該部分之醫療用品費用4,100元(計算式：3,500＋600＝4,100
    元)，應予准許。至原告其餘購買之除疤凝膠及營養品，並
    非醫師開立應使用或補充之藥品或食品，且上開藥品及營養
    保健食品或有益於身體健康，但究非醫療必要用品，實難認
    此部分費用核屬必要支出，是原告乙女請求增加生活需要之
    費用逾4,100元部分，難認有據，不為准許。
　⑸拖吊費3,600元：
　　原告乙女主張系爭車輛因本件交通事故受損無法駕駛，支出
    拖吊費3,600元一節，提出高速公路小型車拖救服務契約三
    聯單為憑(見本院竹東簡調卷第89頁)，且為被告所不爭執，
    應為准許。
　⑹計程車代步費用6,670元：
　①原告乙女主張其因本件交通事故受有傷害，住院、出院、回
    診及休養期間外出皆須搭乘計程車接送，支出交通費19,090
    元乙節，雖提出計程車乘車證明、計程車運價證明、計程車
    計費收據、附表4等為證(見本院竹東簡調卷第91頁至第103
    頁，本院竹東簡卷第89頁)；然由卷內原告提出之診斷證明
    書及醫療費用收據以觀，原告乙女係於109年12月3日前往安
    心診所看診、109年1月16日前往林口長庚醫院就診、109年2
    月5日前往雙和醫院看診，復於109年2月19日入住雙和醫院
    、109年2月22日出院，109年2月5日、109年2月17日、109年
    2月26日、109年3月11日、109年6月3日、109年7月3日前往
    雙和醫院門診就診等情，是原告乙女請求上開就醫期日所支
    出之計程車費6,670元(計算式：490＋(895＋970)＋875＋855＋(9
    10＋850)＋825＝6,670)部分，應認有據；逾上開範圍之請求，
    因原告乙女未能提出相關事證舉證證明其支出之計程車費確
    實係前往醫療院所支出之交通費，抑或與本件交通事故之發
    生間有因果關係，故原告乙女請求逾6,670元之計程車代步
    費部分，自難准許。
　②原告乙女復主張其因系爭車輛受損，造成生活不便利，需購
    買機車代步，因此支出購買機車費用67,000元一節，固提出
    機車買賣合約書為憑(見本院竹東簡調卷第105頁)；惟按，
    損害賠償，除法律另有規定或契約另有訂定外，應以填補債
    權人所受損害及所失利益為限，民法第216條第1項規定甚明
    。查原告乙女前已受領和泰產物保險公司關於系爭車輛車體
    損害理賠373,475元，此據原告陳明在卷(見本院竹司調卷第
    63頁)，是原告乙女既已就系爭車輛之車體損失部分受償之
    ，即無另行主張購買交通工具支出費用之餘地，其此部分主
    張已逾越填補損害必要費用之範圍，而損害賠償既以填補損
    失為原則，自不應因事故而得利，依前段說明，原告乙女請
    求被告賠償購買機車費用67,000元部分，要屬無據，應予以
    駁回。
　⑺系爭車輛價值減損85,000元：
　　系爭車輛因本件交通事故受損，經原告先後委託台灣區汽車
    修理工業同業公會、台中市汽車商業同業公會就系爭車輛事
    故修復後之減損價值進行鑑定，鑑定結果分別為減損7萬元
    、10萬元等情，有原告提出之台灣區汽車修理工業同業公會
    109年11月6日台區汽工(宗)字第109337號函、台中市汽車商
    業同業公會車輛鑑定書等附卷可佐(見本院竹東簡調卷第107
    頁、本院竹東簡字卷第97頁)，堪認系爭車輛因本件交通事
    故修復後價值確實有減損。又被告於本院審理時表示應採2
    次鑑定結果之平均數即85,000元計算賠償數額(見本院竹東
    簡卷第94頁)，原告則具狀表示願以85,000元作為車輛減損
    部分合意損害賠償之金額等情(見本院竹東簡字卷第101頁至
    第103頁)，足認原告乙女與被告就系爭車輛價值減損之金額
    已達成85,000元之合意。另原告乙女與被告既已就本項請求
    達成以85,000元賠償之合意，益徵渠等上開合意之金額應業
    已涵蓋鑑定費用部分，本院自無庸再為審酌鑑定費用之部分
    ，併予敘明。
　⑻不能工作之損失500,000元：
　①原告乙女主張其因本件交通事故受有傷害，自108年11月10日
    起至109年5月3日長達半年期間因醫療、休養無法工作，以
    每月薪資50萬元計算，受有100萬元不能工作損失之事實，
    提出香港地區稅務局薪俸稅通知書為憑(見本院竹東簡調卷
    第111頁至第116頁)，然為被告所否認，並以前詞置辯。
　②查本院依職權函詢雙和醫院關於原告乙女因109年2月20日手
    術，應休養之期間為何，該院函覆稱：一般工作性質，手術
    後建議休養一個月，若為粗重勞力，則需三個月，請自行評
    估工作性質等情，有雙和醫院110年10月18日雙院歷字第110
    0009753號函在卷可參(見本院竹東簡字卷第19頁)。又原告
    乙女於事故發生當時處待業狀態，前份工作係於108年2月28
    日離職，此據原告陳明在卷(見本院竹東簡字卷字85頁)，是
    認原告乙女因109年2月20日手術，所需休養之日數為1個月
    ，而其請求逾此日數部分，既未能提出醫師診斷證明，尚難
    僅由其個人自行判斷是否因傷休養，即認受有不能工作之損
    失，故應認其不能工作之期間為1個月。次查，原告乙女於
    本件交通事故發生當時雖處待業狀態，然其係66年3月生，
    於發生本件事故時(108年11月10日)為42歲，堪認尚具備勞
    動能力。再者，香港稅務局寄送予原告乙女之2016/17、201
    6/18、2018/19薪俸稅計算通知記載，原告乙女於上開期間
    之平均年收入為港幣0,000,000元【計算式：(0,000,000＋0,
    000,000＋0,000,000)÷3＝0,000,000，元以下四捨五入】，而
    以事故發生(108年11月10日)前後各1天交易日買入及賣出之
    港幣平均匯率3.884元【計算式：(3.853+3.913+3.855+3.91
    5)÷4＝3.884】計算(見本院竹東簡卷第105業)，原告乙女平
    均年收入為0,000,000元(計算式：0,000,000×0.000＝0,000,
    000)，月平均收入為000,000元(計算式：0,000,000÷12＝000
    ,000元)，是原告乙女以每月000,000元作為薪資計算基準，
    未逾上開範圍，應予准許。故而，原告乙女請求1個月不能
    工作之損失000,000元，為有理由；逾此範圍，自屬無據。
　⑼精神慰撫金60,000元：
　　按法院對於非財產上損害之酌定，應斟酌雙方之身分、地位
    、資力與加害之程度及其他各種情形核定相當之數額，其金
    額是否相當，自應依實際加害情形與被害人所受之痛苦及雙
    方之身分、地位、經濟狀況等關係決定之(最高法院85年臺
    上字第460號民事裁判意旨參照)。本件原告乙女因被告過失
    駕車行為，受有揮鞭式頸椎外傷併頸椎椎間盤突出及神經壓
    迫等傷害，歷經門診、開刀手術、住院及回診等治療，原告
    乙女自受有精神上之痛苦，其據此向被告請求賠償精神慰撫
    金，於法自屬有據。本院審酌原告乙女為外國籍、66年3月2
    9日生，擁有工商管理碩士、法律碩士及工商管理學士等學
    歷，事故發生前3年平均月收入達00萬元以上，在我國查無
    所得；被告則未陳報個人資料、查得108年所得為000,000元
    、名下有4筆財產，財產總額為0,000,000元等情，有本院依
    職權查調之稅務電子閘門調件明細表可參(見本院竹司調卷
    第63頁、第41頁至第43頁)，參酌原告乙女與被告之身分、
    地位、經濟能力、原告乙女所受傷害之程度及被告事故後態
    度等一切情狀，認原告乙女請求之慰撫金以6萬元計算，較
    為合理，逾此部分之請求，不為准許。
　⑽基上，原告乙女得請求醫療費用544,142元、未來修復疤痕費
    用144,000元、看護費用及機票費用108,000元、增加生活需
    要之費用4,100元、拖吊費3,600元、計程車代步費用6,670
    元、系爭車輛價值減損及鑑定費85,000元、不能工作之損失
    500,000元、精神慰撫金60,000元，合計1,455,512元(計算
    式：544,142＋144,000＋108,000＋4,100＋3,600＋6,670＋85,000
    ＋500,000＋60,000＝1,455,512)。
　３原告丙男、甲女部分：
　⑴醫療費用：
　　原告丙男、甲女主張其等因本件交通事故，分別受有「頭部
    外傷、頸部拉挫傷」、「頭部外傷、頸部拉傷之傷害」傷害
    ，前往新竹馬偕紀念醫院看診，各支出醫療費用600元等情
    ，業據提出新竹馬偕紀念醫院普通診斷證明書、醫療費用收
    據等為證(見本院竹東簡調卷第43頁至第45頁、第117頁至第
    119頁)，且為被告所不爭執，自堪信為真實，均應准許。
　⑵精神慰撫金：　　
　　查原告丙男、甲女因本件事故受有前揭傷害，於事故發生當
    日前往新竹馬偕紀念醫院急診處理後旋即出院，且未據原告
    提出再次前往醫療院所看診之就醫資料，足徵原告丙男、甲
    女因本件交通事故所受傷勢應屬輕微。又原告丙男為58年10
    月生、大學畢業、擔任花藝設計公司老闆，每月收入約00萬
    元，查得108年度所得為0,000元、名下有2筆財產，財產總
    額為0,000,000元；原告甲女於事故發生當時為尚未滿6歲之
    兒童，未有所得及財產等情，已據原告陳明在卷，並有原告
    丙男之稅務電子閘門財產調件明細表可憑(見本院竹司調卷
    第63頁至第65頁、第38頁至第39頁)；被告之財產狀況則如
    前述，爰審酌原告丙男、甲女所受之傷害及其等與被告之身
    分、地位、經濟能力等一切實際情況，認原告丙男、甲女分
    別請求精神慰撫金40萬元、10萬元，尚屬過高，均應酌減為
    5,000元為適當，逾此部分之請求，不予准許。
  ⑶總上，原告丙男、甲女得請求賠償之金額各為5,600元(計算
    式：600＋5,000＝5,600)。
(三)綜上所述，原告依侵權行為損害賠償之法律關係提起本件訴
    訟，原告乙女請求被告給付1,455,512元，原告丙男請求被
    告給付5,600元，原告甲女請求被告給付5,600元，及均自起
    訴狀繕本送達之翌日(即110年3月26日。起訴狀繕本於110年
    3月15日寄存送達，加計10日發生送達效力；見本院竹司調
    卷第6頁)起至清償日止，按週年利率5%計算之利息，即無不
    合，應予准許；逾上開範圍之請求，則屬無據，應予駁回。
四、本件判決事證已臻明確，兩造其餘攻擊防禦方法及所提證據
    ，經審酌後，認均與判決結果無影響，爰不一一論述。
五、本件係就民事訴訟法第427條第2項規定適用簡易程序所為被
    告部分敗訴之判決，依民事訴訟法第389條第1項第3款規定
    ，應依職權宣告假執行。原告雖聲明願供擔保請准宣告假執
    行，惟此乃促使本院注意，此部分本院不另為准駁之諭知。
    至於原告敗訴部分，其訴既經駁回，其假執行之聲請亦失所
    附麗，應併予駁回。
六、訴訟費用負擔之依據：民事訴訟法第79條、第85條第1項但
    書。
中　　華　　民　　國　　111 　年　　3 　　月　　22  日
                  竹東簡易庭  法 官  李宇璿
以上正本係照原本作成。
如對本判決上訴，須於判決送達後20日內向本院提出上訴狀。如
委任律師提起上訴者，應一併繳納上訴審裁判費。
中　　華　　民　　國　　111 　年　　3 　　月　　22 　日
                              書記官  王恬如